【裁判字號】    90,簡上,40
【裁判日期】    900824
【裁判案由】    公共危險
【裁判全文】
臺灣臺東地方法院刑事判決                            九十年度簡上字第四號
    上  訴  人  臺灣臺東地方法院檢察署
    被      告  丙○○
                甲○○
右上訴人因公共危險等案件，不服本院九十年度交簡字第一七號中華民國九十年五月
八日第一審判決（起訴案號：八十九年度偵字第一七七五號），提起上訴，本院管轄
之第二審合議庭判決如左：
    主  文
上訴駁回。
    事  實
一、甲○○於民國八十九年九月二日夜間起，至翌日凌晨三時許止，在臺東縣臺東市
    ○○路二一六號「真滿意娛樂廣場」之保齡球館內，與丙○○及其他朋友共五人
    共同飲用二十四罐啤酒，甲○○在已呈酒醉無法安全駕駛動力交通工具之狀態下
    ，於八十九年九月三日凌晨三時四十五分許，駕駛車號Ｅ七─○八九三號小客車
    ，而丙○○則騎乘ＰＶＩ─六六八號機車跟隨甲○○之車後行駛，欲至臺東縣臺
    東市○○路九十號「洋洲大飯店」住宿，兩車途經臺東縣臺東市○○路與光明路
    交叉路口時，丙○○懷疑遭另一機車（車號ＷＷＱ─三五七號）騎士乙○○斜眼
    相瞄，竟基於傷害之犯意，攔下乙○○之機車而毆打乙○○，使乙○○受有鼻樑
    瘀傷○‧一乘○‧二公分及右眼下瘀腫三乘二公分之傷害，乙○○即跑往附近超
    級商店求助報案。丙○○追逐不上，又遭乙○○附載之女友蔡心慧推一把，轉而
    推倒蔡新慧成傷（已據撤回告訴），拉扯之間，拉及蔡心慧之皮包肩帶（搶奪罪
    嫌業經檢察官不起訴處分確定）。經警前來處理，到場之警員並對甲○○實施呼
    氣酒精測試，發現甲○○吐出之氣體內酒精濃度高達每公升零點六二毫克。
二、案經被害人乙○○訴由臺東縣警察局臺東分局報請臺灣臺東地方法院檢察署檢察
    官偵查起訴。
   理  由
一、訊據被告丙○○對於傷害之事實供承不諱，被告甲○○對於酒醉駕車之犯行亦坦
    承不諱。關於被告賴見森傷害之犯行，並業據告訴人乙○○指述歷歷，亦經目擊
    證人蔡心慧、陳建龍於偵查中證述屬實，且有告訴人乙○○之傷害診斷書一紙在
    卷可憑。而從告訴人乙○○之診斷書，可認告訴人乙○○受傷之部位集中在臉部
    ，核與證人蔡心慧偵查中證稱「對方丙○○就衝過來，打乙○○臉部一拳」之情
    節相符。關於甲○○酒後不能安全駕駛動力交通工具之事實，並有被告甲○○呼
    氣之酒精測試報告、臺東縣警察局臺東分局寶桑派出所酒醉駕車違反刑法第一百
    八十五條之三案件觀察紀錄表各一紙在卷可佐。事證明確，被告二人之犯行應堪
    認定。
二、核被告甲○○所為，係犯刑法第一百八十五條之三之服用酒類不能安全駕駛動力
    交通工具而駕駛罪，被告丙○○所為係犯刑法第二百七十七條第一項之傷害罪。
    上訴人上訴意旨略以：據告訴人乙○○具狀請求對被告丙○○部分上訴之理由，
    係原判決所認定與事實不符，實難甘服等情，經核被告丙○○僅因駕車途中懷疑
    遭告訴人斜眼藐視，即起意攔車公然在大街之上追打告訴人，足見其性格之暴戾
    ，惡性不輕，乃原審僅判處被告丙○○有期徒刑三月，量刑之輕顯與其惡行不相
    平衡，告訴人之請求上訴尚非顯無理由；另被告甲○○部分，於飲酒自陷於不能
    安全駕駛狀況（酒精濃度高達每公升零點六二毫克）之後，不顧其他人車之安全
    ，依然駕車上路，其眼中亦顯然全無法律之存在，乃原審未審及其危險性及惡性
    ，僅判處被告甲○○拘役三十日，如此量刑是否能夠使被告甲○○幡然悔悟，令
    人懷疑，爰依刑事訴訟法第三百四十四條第二項、第三百六十一條提起上訴，請
    撤銷原審對被告丙○○及甲○○二人之判決，另為合法適當之判決等語。經查，
    關於被告甲○○所犯服用酒類不能安全駕駛動力交通工具而駕駛之罪部分，被告
    甲○○於原審自白犯罪並表示願受拘役三十日並得易科罰金之刑罰，原審依被告
    之表示，並審酌被告甲○○之品行、犯罪之動機及其犯罪後態度等一切情狀後，
    據以量處被告甲○○拘役三十日，如易科罰金，以銀元三百元折算一日之刑罰，
    並無違法不當之處，且量刑之裁量權，乃憲法所保障法官獨立審判之核心，非有
    裁量逾越或裁量濫用之明顯違法，自不得擅加指摘其違法或不當，即使上級法院
    對下級法院裁量權之審查，亦應同此標準，是上訴意旨以量刑過輕等語指摘，自
    無理由，應予駁回。另關於被告丙○○傷害之犯行部分，被告丙○○在本院第二
    審審理時已就自己之犯行坦承屬實，並與告訴人乙○○達成和解，有和解筆錄在
    卷可稽，顯然被告丙○○對自己之犯行已有悔改之誠意，尚非惡性重大，原審依
    刑法第二百七十七條第一項、第四十一條第一項前段及罰金罰鍰提高標準條例第
    一條前段、第二條之規定，對被告丙○○處有期徒刑三月，並諭知易科罰金之折
    算標準，亦無違法不當之處，上訴人依告訴人乙○○之請求提起上訴，認原判決
    判刑過輕，就原審法院適法範圍裁量權之行使為爭執，然此既為法院刑罰權之運
    用，原審本於其職權，自由裁量諭知被告丙○○有期徒刑三月及易科罰金之折算
    標準，檢察官所稱原審量刑過輕為不當云云，並無理由，亦應予一併駁回。
據上論斷，應依刑事訴訟法第四百五十五條之一第一項、第三項、第三百六十八條，
判決如主文。
本案經檢察官李進榮到庭執行職務。
中      華      民      國      九十      年      八    月    廿四      日
                                  臺灣臺東地方法院刑事庭
                                    審判長法  官  黃麗生
                                          法  官  袁雪華
                                          法  官  范智達
右正本證明與原本無異。
本判決不得上訴。
                                          書記官  賴淑芬
中      華      民      國      九十      年      八    月    廿四      日
附錄本案論罪科刑法條全文：
刑法第一百八十五條之三
服用毒品、麻醉藥品、酒類或其他相類之物，不能安全駕駛動力交通工具而駕駛者，
處一年以下有期徒刑、拘役或三萬元以下罰金。
刑法第二百七十七條
傷害人之身體或健康者，處三年以下有期徒刑、拘役或一千元以下罰金。
犯前項之罪因而致人於死者，處無期徒刑或七年以上有期徒刑；致重傷者，處三年以
上十年以下有期徒刑。


司法院資訊處製作；財團法人民間司法改革基金會備份。
